

Gregory Van den Bergh

Web developper fullstack













ns, passio

À 37 ans, passionné de **photographie**, muni d'un bon bagage en **infographie**, complété par une formation de **développeur web**.

Ma capacité d'analyse permet de proposer des solutions fonctionnelles en backend et d'adapter l'expérience utilisateur en frontend.



Né le 13 mars 1984



Rue du Pavillon 22 bte 2 5002 Saint-Servais



gregvandenbergh@gmail.com



+32 494/62.84.37



Profil LinkedIn



Profil Github



Page Facebook

FORMATIONS

2017 - 2020 Brevet de Webdevelopper

Promotion sociale en cours du soir • E.I.C.V.N. de Namur

Promotion sociale les samedis • I.T.N. de Namur

2014 FormAction préparation à la création d'une activité d'indépendant

Ifapme de Gembloux

2009 - 2012 Formation de photographe

Chef d'entreprise en cours du soir • Ifapme de Liège

2002 - 2007 Graduat en Techniques infographiques

Finalité d'expertise pré-presse • Haute École Albert Jacquard de Namur

1996 - 2002 Humanités secondaires générales Collègue Sainte-Croix et Notre-Dame de Hannut

EXPÉRIENCES PROFESSIONNELLES

2020 - ... • Activité « CreaCube » (Webdéveloppeur & photographe)

Productions associées (Smart Coopérative)

2018 - 2021 • Formateur informatique

Interface3.Namur a.s.b.l.

2015 - 2019 • Contrats de commande graphique ou photographique

SmartBe

2015 • Responsable du studio photo

Haute École Albert Jacquard de Namur

LANGUES

Anglais Niveau technique informatique (niveau UE2)

• Néerlandais Niveau de base en oral, Niveau intermédiaire en lecture

ATOUTS

Polyvalent · Autonome · Responsable · Débrouillard · Créatif · Déterminé
Collaboratif · Soucis du détail

CENTRES D'INTÉRÊTS

Jeux de société · jeu de rôle médiéval · escape game/room · photographie musique · films · séries · puzzle